【裁判字號】    97,抗,73
【裁判日期】    970331
【裁判案由】    本票裁定
【裁判全文】
臺灣臺北地方法院民事裁定                97年度抗字第73號
抗  告  人  甲○○
上列抗告人因與相對人國泰世華商業銀行股份有限公司間本票裁
定事件，對於民國96年11月1日本院簡易庭96年度票字第73923號
裁定提起抗告，本院裁定如下：
    主  文
抗告駁回。
抗告程序費用新台幣壹仟元由抗告人負擔。
    理  由
一、按執票人向本票發票人行使追索權時，得聲請法院裁定後強
    制執行，票據法第123條定有明文。又本票執票人，依票據
    法第123條規定，聲請法院裁定許可對發票人強制執行，性
    質上係屬非訟事件，此項聲請之裁定及抗告法院之裁定，僅
    依非訟事件程序以審查強制執行許可與否，並無確定實體上
    法律關係存否之效力，如發票人就票據債務之存否有爭執時
    ，應由發票人另提起確認之訴，以資解決，最高法院57年台
    抗字第76號著有判例可資參照。
二、本件相對人國泰世華商業銀行股份有限公司主張：伊執有抗
    告人於民國95年12月10日簽發之本票1紙，內載金額新台幣
    （下同）56,244元，付款地在相對人公司事務所，免除作成
    拒絕證書，到期日為96年8月22日，詎於到期日提示僅獲支
    付部分，尚有38,964元未獲付款，為此依票據法第123條規
    定聲請裁定就上開金額及自提示日起算按年息12％計算之法
    定利息許可強制執行等情，已據其提出本票1紙為證，原裁
    定予以准許，形式上審查即無不合。
三、抗告意旨略以：系爭貸款為現金卡之低利率還款方案，抗告
    人與相對人約定自95年12月22日起每月還款2,648元，存入
    相對人銀行帳戶，抗告人依約還款至96年8月，同年9月後因
    財務困窘，雖未如期還款，然截至同年10月31日止已陸續存
    入相對人帳戶共7,424元，已可補足抗告人所欠繳款項，惟
    系爭款項為信用卡連續扣款扣走，致抗告人未能繳納欠款，
    非抗告人刻意賴帳不還，抗告人雙重繳納信用卡費，又遭裁
    定強制執行，顯不公平，爰請求廢棄原裁定等語。經查，抗
    告人所為前開陳述縱係屬實，亦屬實體法上之爭執，抗告人
    應依訴訟程序另謀解決，非本件非訟程序所得加以審究。從
    而抗告人指摘原裁定不當，求予廢棄，為無理由，應予駁回
    。
四、據上論結，本件抗告為無理由。依非訟事件法第46條、第21
    條第2項、第24條第1項，民事訴訟法第495條之1第1項、第4
    49條第1項、第78條，裁定如主文。
中    華    民    國    97    年    3    月    31    日
                民事第一庭  審判長法  官  李昆曄
                                  法  官  洪文慧
                                  法  官  朱漢寶
以上正本係照原本作成。
不得再抗告。
中    華    民    國    97    年    3    月    31    日
                                  書記官  陳彥樺


司法院資訊處製作；財團法人民間司法改革基金會備份。
